---
title: "Exam01 - Template étudiant"
author: "[Votre Nom]"
output: github_document
---

```{r}
#| label: setup
#| include: false

# set the echo option to FALSE to see how the document looks with the code suppressed
knitr::opts_chunk$set(echo = TRUE)
```

## Déclaration d’intégrité académique

JE, [VOTRE NOM], déclare que l'ensemble du travail produit est le mien et qu'il n'a pas été produit par une autre personne ou un logiciel.

## Load packages

```{r}
#| label: load-packages
#| message: false

# Indiquez les packages à charger ici
```

## Questions

### Question 1

Votre narration ici

```{r}
# Votre code ici
```


### Question 2

Entrez votre code et votre narration ici.

### Question 3

Entrez votre code et votre narration ici.

### Question 4

Entrez votre code et votre narration ici.

### Question 5

Entrez votre code et votre narration ici.

### Question 6

Entrez votre code et votre narration ici.

### Question 7

Entrez votre code et votre narration ici.

### Question 8

Entrez votre code et votre narration ici.

### Bonus

Entrez votre code et votre narration ici.
